臺灣士林地方法院民事裁定
111年度補字第866號
原      告  余立平  
上列原告與被告有限責任淡水第一信用合作社等間請求拆屋還地
等事件，本院裁定如下：
    主  文
本件訴訟標的價額核定為新臺幣貳佰伍拾伍萬零貳佰參拾捌元。
原告應於收受本裁定正本送達之日起七日內，補繳第一審裁判費
新臺幣貳萬陸仟參佰肆拾肆元，逾期未繳，即駁回原告之訴。
    理  由
一、起訴，應依民事訴訟法第77條之13、第77條之14等規定繳納
    裁判費，此為必備之程式。原告之訴，起訴不合程式或不備
    其他要件者，法院應以裁定駁回之，但其情形可以補正者，
    審判長應定期間先命補正，同法第249條第1項第6款亦有明
    文。按訴訟標的之價額，由法院核定。核定訴訟標的之價額
    ，以起訴時之交易價額為準；無交易價額者，以原告就訴訟
    標的所有之利益為準。以一訴主張數項標的者，其價額合併
    計算之。以一訴附帶請求其孳息、損害賠償、違約金或費用
    者，不併算其價額。民事訴訟法第77條之1第1項、第2項、
    第77條之2第1項前段、第2項分別定有明文。
二、經查，原告訴之聲明第1至6項中請求被告應將新北市○○區○○
    段0000地號土地上，如起訴狀附圖所示甲、乙、丙、丁、戊
    、己部分（下分別以甲、乙、丙、丁、戊、己部分土地稱之
    ）之地上物拆除，將土地返還予原告部分，其訴訟標的價額
    應以上開土地於起訴時之交易價值為準。甲、乙、丙、丁、
    戊、己部分土地面積依序為3.3平方公尺、6.72平方公尺、6
    .27平方公尺、7.13平方公尺、6.36平方公尺、6.6平方公尺
    。而新北市○○區○○段0000地號土地於起訴時之公告現值為每
    平方公尺新臺幣（下同）70,100元，有土地登記第二類謄本
    可按（見本院卷第42頁）。則甲、乙、丙、丁、戊、己部分
    土地於起訴時之交易價值各如附表「土地交易價值」欄所示
    ，訴之聲明第1至6項拆屋還地部分之訴訟標的價額即為2,55
    0,238元。原告訴之聲明第1至6項請求被告給付部分，則係
    就被告占用甲、乙、丙、丁、戊、己部分土地，分別請求被
    告給付相當於租金之不當得利，屬拆屋還地之附帶請求，依
    民事訴訟法第77條之2第2項規定，不併算其價額。據上，本
    件訴訟標的價額應核定為2,550,238元，應徵第一審裁判費2
    6,344元。茲上開裁判費未據原告繳納，起訴程式即有欠缺
    ，但非不能補正，爰依民事訴訟法第249條第1項但書規定，
    限原告於收受本裁定正本送達之日起7日內如數補繳，逾期
    未繳，即駁回其訴。
三、爰裁定如主文。
中　　華　　民　　國　　111 　年　　9 　　月　　14　　日
                  民事第三庭法  官  江哲瑋
附表：
編號 請求返還 土地 請求返還面積 （平方公尺） 111年1月 公告地價 （新臺幣/平方公尺） 土地交易價值 （新臺幣） 計算式 （請求返還面積×公告現值＝土地交易價值） 1 甲部分 3.3 70,100元 231,330元 3.3×70,100元＝231,330元 2 乙部分 6.72 70,100元 471,072元 6.72×70,100元＝471,072元 3 丙部分 6.27 70,100元 439,527元 6.27×70,100元＝439,527元 4 丁部分 7.13 70,100元 499,813元 7.13×70,100元＝499,813元 5 戊部分 6.36 70,100元 445,836元 6.36×70,100元＝445,836元 6 己部分 6.6 70,100元 462,660元 6.6×70,100元＝462,660元 合計：    2,550,238元  
如以上正本係照原本作成。
對本裁定關於核定訴訟標的價額部分抗告，應於裁定送達後10日
內向本院提出抗告狀，並繳納抗告費新臺幣 1,000 元；關於命
補繳裁判費及補正姓名部分，不得抗告。
中　　華　　民　　國　　111 　年　　9 　　月　　14　　日
                            書記官  張祐誠